臺灣臺南地方法院新市簡易庭民事判決
                                    111年度新簡字第560號
原      告  陳富本  
訴訟代理人  陳婉真  
被      告  謝昀澤  

訴訟代理人  黃政偉  
上列被告因過失傷害案件，原告提起刑事附帶民事訴訟請求損害
賠償，由本院刑事庭以111年度交簡附民字第71號刑事附帶民事
訴訟裁定移送前來，經本院於民國111年11月2日言詞辯論終結，
判決如下：
    主      文
被告應給付原告新臺幣參拾貳萬柒仟陸佰肆拾貳元，及自民國一
百一十一年四月四日起至清償日止，按週年利率百分之五計算之
利息。
原告其餘之訴駁回。
訴訟費用新臺幣壹仟元，由被告負擔新臺幣陸佰玖拾元，餘由原
告負擔。
本判決原告勝訴部分得假執行。
    事實及理由
一、按訴狀送達後，原告不得將原訴變更或追加他訴，但擴張或
    減縮應受判決事項之聲明者，不在此限，民事訴訟法第255
    條第1項第3款定有明文。本件原告起訴時原訴之聲明為「被
    告應給付原告新臺幣（下同）490,200元，及自起訴狀繕本
    送達翌日起至清償日止，按週年利率5％計算之利息；並願供
    擔保准宣告假執行」。嗣於民國111年11月2日言詞辯論，變
    更請求金額為477,642元，及撤回願供擔保請准宣告假執行
    等請求，核其所為係縮減應受判決事項之聲明，自為適法。
二、原告起訴主張： 
　㈠被告於110年6月15日8時40分許駕駛車牌號碼000-0000號自用
    小客車，沿臺南市永康區王行路由南往北方向行駛，行近臺
    南市永康區王行路與永科一路交岔路口處，本應注意超越前
    車時，應保持安全間隔超越，而依當時天候陰、日間自然光
    線、柏油路面乾燥、視距良好、路面無缺陷、無障礙物，應
    無不能注意之情事，竟疏未注意及此，未保持安全距離間隔
    即貿然自左側超越原告騎乘之車牌號碼000-000號普通重型
    機車(下稱系爭機車)，兩車因而發生碰撞，致原告人車倒地(
    下稱系爭事故)，受有胸壁鈍挫傷併左側第1、2、3、4、7、
    8肋骨骨折、肢體多處擦挫傷、頭部外傷等傷害(下稱系爭傷
    害)。
　㈡原告請求賠償之項目及數額計算如下：　
　　1.醫療費用6,842元，有成大醫院、外星人外科診所收據為
      憑。
    2.計程車資7,050元：原告因治療系爭傷害往返醫院支出，
      成大醫院就醫交通費2,250元(9趟、每趟以250元計算)、
      外星人診所就醫交通費4,800元(每趟200元、16次32趟，
      共6,400元，為訴訟經濟僅請求4,800元)，合計7,050元
    3.看護費用112,400元：原告因系爭傷害急診住院2日，出院
      後尚需專人看護3個月，有成大醫院診斷證明書為憑，以
      住院2日，每日2,200元計算；出院後3個月看護，每日1,2
      00元計算，看護費用共計112,400元。
    4.工作損失150,000元：原告務農多年，雖已高齡仍屬有工
      作能力，此觀諸原告除農保外，因擔心務農時受傷並有加
      保其他保險，據此可證明原告持續務農，仍有工作能力。
      因農民無薪資證明，故以基本工資每月25,000元為計算基
      礎，參酌成大醫院診斷證明書記載原告受傷後需休養半年
      ，請求被告賠償6個月不能工作損失共150,000元。
    5.機車修理費1,350元：系爭機車受損支出維修費5,400元，
      經計算折舊後請求被告賠償1,350元。
    6.精神慰撫金200,000元：原告因被告不當超車行為遭撞擊
      倒地受傷，且有多根肋骨骨折，因傷致身體痛苦不堪，目
      前身體健康狀況大不如前。復因治療系爭傷害需子女接送
      就醫，增加家人不便。而被告於事發後多不聞問，調解時
      原告提出相關費用單據後，被告投保公司竟不願理賠，以
      上種種造成原告精神上痛苦，請求被告賠償精神慰撫金20
      0,000元。
　㈢聲明：被告應賠償原告477,642元，及自起訴狀繕本送達翌日
    起至清償日止，按週年利率百分之5計算之利息。　　
三、被告答辯略以：
　㈠系爭事故應由被告負全責，被告不爭執。被告並非不願意賠
    償，之前雙方調解時因對於賠償金額有差距，所以才未賠償
    ，被告當時表示願意理賠15萬。
　㈡對於原告各項請求之賠償金額，表示意見如下：
  　1.醫療費用6,842元：被告無意見。
    2.計程車資7,050元：為訴訟經濟，被告不爭執。
    3.看護費用112,400元：被告認為住院2日，每日應以1,200
    元計算，出院後同意給付一個月之看護費用，金額為36,000
    元。
    4.工作損失150,000元：被告認原告已經高齡78歲，已經沒
      有工作能力，不同意給付不能工作損失。
    5.機車修理費1,350元：被告同意賠償。
    6.精神慰撫金200,000元：被告認原告請求金額過高。
  ㈡聲明：原告之訴駁回；願供擔保准免假執行。
四、本件經協議，兩造對於下列事實不爭執：
  ㈠被告於110年6月15日8時40分許駕駛車牌號碼000-0000號自用
    小客車，沿臺南市永康區王行路由南往北方向行駛，行近臺
    南市永康區王行路與永科一路交岔路口處，超車時，未保持
    安全距離間隔，貿然自左側超越原告騎乘之車牌號碼000-00
    0 號普通重型機車，兩車因而發生碰撞，致原告人車倒地，受
    有胸壁鈍挫傷併左側第1、2、3、4、7、8肋骨骨折、肢體多
    處擦挫傷、頭部外傷等傷害。
  ㈡本件交通事故，經原告提出刑事告訴，由臺灣臺南地方檢察
　　署檢察官聲請簡易判決處刑，及本院刑事庭以111年度交簡
　　字第897 號審理，認定被告犯過失傷害罪，判處有期徒刑4
　　月，被告於判決後，未提出上訴，並已易科罰金執行完畢。
  ㈢本件交通事故，被告應負全部肇事責任。
  ㈣被告對於原告下列賠償，無意見：
    1.醫療費用6,842元
    2.計程車資7,050元
    3.看護費用38,400元
    4.機車修理費1,350元
  ㈤原告未請領汽機車強制險之理賠。
五、得心證理由：
　㈠本件原告主張被告因上開行車疏失，與原告發生交通事故，
    導致原告身體受傷及騎乘機車受損，原告就系爭事故應負全
    部肇事責任乙節，為被告所不爭執，復經本院依職權調閱11
    1年度交簡字第897號刑事案卷核閱無誤，可信為真實。是原
    告依據侵權行為之法律關係，請求被告負侵權行為損害賠償
    責任，於法自屬有據。
　㈡又原告請求之各項賠償，其中醫藥費6,842元、看護費38,400
    0元、計程車資7,050元及機車修復費用1,350元，業據提出
    相關之診斷證明書、醫療費用收據及估價單等件為憑，復為
    被告所不爭執，同意如數賠償，是原告上開請求之賠償，均
    予以准許。
　㈢至原告請求賠償看護費用超過38,400元部分、工作收入損失1
    50,000元及精神慰撫金200,000元等，則為被告所爭執，爰
    就上開有爭執之賠償項目，調查及論述如下：
　  ⒈看護費用：原告主張受傷後，急診住院二日，出院後需專
　　  人看護三個月，住院二日，每日看護費用2,200元，出院
      後三個月看護，每日以1,200 元計算，合計請求賠償112,
      400元，業據提出國立成功大學醫學院附設醫院之診斷證
      明書為憑，被告片面認定原告出院後僅需受看護一個月，
      乃個人主觀意見，不具有專業性，自非可信。本院審酌原
      告受傷部位為多根肋骨骨折，以原告高齡78歲，住院期間
      顯需家人或看護人員24小時觀察病情變化，而有全日看護
      需要，於住院期間之看護費用以每日2,200元計，核屬合
      理。及出院後，原告經診治醫師評估需受看護期間三個月
      ，原告請求以每日看護費用1,200元計算，亦屬合理適當
      。是本件原告請求被告賠償看護費用112,400元，為有理
      由，應予准許。　　　　
  　⒉工作損失：原告主張務農多年，雖已高齡仍有工作能力，
      但因農民無薪資證明，故以基本工資每月25,000元，及診
      斷證明書記載需休養半年，請求被告賠償不能工作損失共
      計15萬元乙節，則據被告否認原告有工作能力及工作收入
      之損失。查原告主張具有工作能力，係提出農保加保證明
      書。但此證明書僅能證明原告具有農民身分及投保之事實
      ，尚無足認定具有工作能力。本院認原告高齡78歲，已逾
      強制退休年齡，再參閱本院依職權調查之財產狀況，原告
      投資收益頗豐，復有多筆不動產，顯無自行耕作及仰賴農
      作收入維生之必要，原告主張其有工作能力及受有工作收
      入減少之損失，舉證尚有不足，難以採信。是其請求被告
      賠償工作收入損失150,000元，不予准許。　　　　
　　⒊精神慰撫金：原告請求賠償20萬元，被告則認請求金額過
      高。查原告因本件事故，受有胸壁鈍挫傷併左側第1、2、
      3、4、7、8肋骨骨折、肢體多處擦挫傷、頭部外傷等傷害
      ，所受傷害非輕，且除受傷部位感受疼痛，影響生活作息
      ，且須往返就醫，造成時間及金錢之花費外。及原告高齡
      78歲，身體機能及修復能力均已減弱，受傷部位所需修復
      時間勢必延長，身心痛苦時間亦隨之延長，精神上受有相
      當程度之恐懼及痛苦，原告就其所受非財產上之損害，請
      求被告賠償精神慰撫金，於法有據。經本院調閱兩造之勞
      保記錄及財產所得資料，兼衡兩造之年齡、教育程度、家
      庭狀況、工作情狀及原告受傷程度等一切情狀，認原告請
      求精神慰撫金200,000元，核屬公允，應予准許。 
　㈣綜上所述，本件原告依侵權行為損害賠償法律關係，所得請
    求之賠償依序為醫藥費6,842、看護費用112,400元、計程車
    資7,050元、機車修復費用1,350元及精神慰撫金200,000元
    ，合計327,642元(計算式：6,842+112,400+7,050+1,350+20
    0,000=327,642)。從而，原告請求被告給付327,642元，及
    自起訴狀繕本送達翌日即111年4月4日起至清償日止，按週
    年利率百分之5計算之利息，為有理由；逾此部分之請求，
    則無理由，應予駁回。　　　　　　　
六、按各當事人一部勝訴、一部敗訴者，其訴訟費用，由法院酌
    量情形，命兩造以比例分擔或命一造負擔，或命兩造各自負
    擔其支出之訴訟費用。法院為終局判決時，應依職權為訴訟
    費用之裁判，此民事訴訟法第79條及第87條第1項定有明文
    。本件僅原告繳交裁判費1,000元，被告則無費用支出，是
    本件訴訟費用額確定為1,000元，並按兩造勝敗程度酌定各
    應負擔之金額。暨本件乃適用簡易程序所為被告敗訴之判決
    ，併依民事訴訟法第389條第1項第3款，依職權宣告假執行
    。
七、據上論結，本件原告之訴為一部有理由，一部無理由，依民
    事訴訟法第79條、第87條第1項、第389條第1項第3款，判決
    如主文。　　
中　　華　　民　　國　　111 　年　　12　　月　　2 　　日
                  臺灣臺南地方法院新市簡易庭
　　　　　　　　　　　　　　　　　法  官　許蕙蘭
上為正本係照原本作成。
如不服本判決，應於送達後20日內，向本院提出上訴狀並表明上
訴理由，如於本判決宣示後送達前提起上訴者，應於判決送達後
廿日內補提上訴理由書（須附繕本）。如委任律師提起上訴者，
應一併繳納上訴審裁判費。
中　　華　　民　　國　　111 　年　　12　　月　　2 　　日
                                  書記官  柯于婷